# 公司分立怎样做账

提问人：yhhnihao 时间：2022-12-06 15:24:03
A公司计划派生分立A+B公司，分立前A账面资产 1000 万、负债 400 万、实收资本 200 万、资本公积 200 万、未分配利润 200 万，B计划注册资本 100 万，会计分录如下：
1 、A公司减资 100 万，同时将资本公积和未分利润分部分给B公司 2 、A公司减资 100 万，但不将资本公积和未分利润分部分给B公司
A公司； A公司：
借:实收资本 100 借：实收资本 100
资本公积 100 负债 300
未分配利润 100 贷：资产 400
负债 200
贷：资产 500
B公司： B公司：
借：资产 500 借：资产 400
贷：实收资本 100 贷：实收资本 100
资本公积 100 负债 300
未分配利润 100
负债 200
请问：以上两种分立方案的会计分录都正确吗？

回答人：chenyiwei
对于存续方而言，按照分立方案确定的分出资产、负债的账面价值对相关分出资产、负债进行终止确认，按照分立方案确定的减少实收资本金额，借记实收资本，差额调整资本公积（依次冲减资本公积、盈余公积、未分配利润）。
对于新设企业，如果取得分出资产、负债构成业务的，则需按企业合并的规定处理；如果取得资产、负债不构成业务的，则可以按分得资产、负债的评估值入账。但无论如何，在刚设立时，新设公司的权益最多只有实收资本（或股本）和资本公积（资本溢价或股本溢价）两项，不应有留存收益和其他综合收益。